臺灣高等法院刑事判決　　　　　　　　 94年度上易字第743號
上　訴　人　臺灣基隆地方法院檢察署檢察官
被　　　告　丙○○
上列上訴人因被告竊盜案件，不服臺灣基隆地方法院94年度訴字
第66號，中華民國94年3 月8 日第一審判決（聲請簡易判決處刑
案號：臺灣基隆地方法院檢察署93年度偵字第3998號，移送併辦
案號：臺灣基隆地方法院檢察署94年度偵字第11號），提起上訴
，及由檢察官移送併案審理（臺灣基隆地方法院檢察署94年度偵
字第1253號、第1534號、第1569號、第2079號），本院判決如下
：
    主  文
原判決撤銷。
丙○○連續攜帶兇器竊盜，處有期徒刑壹年陸月。
    事  實
一、丙○○基於意圖為自己不法所有之概括犯意，連續於下列時
    、地，為竊取財物之行為：
  (一)於民國（下同）93年10月21日上午9 時許，在臺北縣汐止市
    ○○○路2 段附近，持其所有於客觀上足以對人之生命、身
    體構成危險可供兇器使用之電信刀1 把（全長約15公分、刀
    柄長約12公分、刀刃長約3 公分，有倒勾，未扣案，聲請簡
    易判決處刑書記載為小刀），將甲○○所有停放該處之車牌
    號碼RA6─902號輕型機車之車牌拆下，藏放在附近之石頭夾
    縫中，並將電信刀丟棄。俟同年月27日晚間9 時許，再將該
    竊得之車牌覆蓋於自己所使用之車牌號碼WKQ─968號機車車
    牌上。旋於翌（28）日凌晨2 時許，騎乘該機車至基隆市七
    堵區大華橋旁基隆河整治工程工地內，將鉅邦營造有限公司
    所有放置該工地之螺旋鋼筋一捲《價值約新臺幣（下同）50
    0 元》，搬運至上開機車上而竊取得手。嗣於同日凌晨2 時
    30分許，在大華橋上為警查獲（93年度偵字第3998號）。
  (二)於93年12月16日晚間10時許，在基隆市○○區○○路503 號
    丁○○住處前，持客觀上足以對人之生命、身體構成危險可
    供兇器使用之鋼剪1 把，將丁○○立於該處右側之鐵柱上鐵
    環與鐵鍊接合處之鐵鍊剪斷，欲竊取勾於該鐵環上之2 條鐵
    鍊（價值約2,000 元）。惟尚未得手，即遭適返家之丁○○
    發覺，報警當場查獲，並扣得上開鋼剪1 把。經基隆市警察
    局第一分局移送臺灣基隆地方法院檢察署檢察官諭知具保10
    ,000 元（94年度偵字第11號）。
  (三)於94年3 月18日晚間6 時20分許，持客觀上足以對人之生命
    、身體構成危險可供兇器使用之鐵鎚1 把，進入基隆市七堵
    區○○○路9 號已廢棄之「大宇鋼鐵工廠」（無故侵入建築
    物部分未據告訴），竊取風管2 個、煙管頭1 個，再於同
    日晚間9 時許前往載運。翌日在六堵加油站旁，變賣得款70
    元。嗣於94年3 月22日下午3 時30分許，在基隆市警察局第
    三分局前，為警查獲，並扣得鐵鎚1 把（94年度偵字第1534
    號）。
  (四)於94年3 月21日凌晨2 時許，撬開基隆市七堵區○○○路9
    號（移送併辦意旨書記載為24號）已廢棄之「大宇鋼鐵工廠
    」大門，進入（毀損及無故侵入建築物部分均未據告訴）徒
    手竊取鐵片12公斤（價值約1,200 元）（94年度偵字第1569
    號）。
  (五)於94年3 月22日上午10時許，持客觀上足以對人之生命、身
    體構成危險可供兇器使用之壓力剪、扳手、十字螺絲起子及
    美工刀等工具，進入基隆市七堵區○○○路9 號（移送併辦
    意旨書及上訴書均記載為24號）已廢棄之「大宇鋼鐵工廠」
    （無故侵入建築物部分未據告訴），竊取銅線約40公斤（價
    值約3,000 元）。嗣於同日上午11時許，在基隆市七堵區○
    ○○路24之1 號前，為警查獲，並扣得壓力剪1 支、六角扳
    手組2 組、六角雙頭扳手1 支、扳手筒2 支、十字螺絲起子
    1 支及美工刀1 支。經基隆市警察局第三分局移送臺灣基隆
    地方法院檢察署檢察官諭知限制住居（94年度偵字第1253號
    ）。
  (六)於94年5 月18日清晨5 時許，進入基隆市七堵區○○○路9
    號已廢棄之「大宇鋼鐵工廠」（無故侵入建築物部分未據告
    訴），徒手竊取鐵條1 條、鐵塊1 塊及鐵鍊1 具（合計價值
    約2,000 元），甫得手即當場為警查獲。經基隆市警察局第
    三分局移送臺灣基隆地方法院檢察署檢察官諭知具保10,000
    元（94年度偵字第2079號）。
二、案經基隆市第三分局報請臺灣基隆地方法院檢察署偵查起訴
    ，及由臺灣基隆地方法院檢察署移送原審法院及本院併案審
    理。
    理  由
一、訊據被告丙○○，對於上揭事實坦承不諱，核與被害人甲○
    ○、丁○○、證人即鉅邦營造有限公司工地主任乙○○、「
    大宇鋼鐵工廠」課長邱文亮等人所指訴、證述之被竊情節，
    均相符合，且有車號查詢輕型機車車籍資料1 紙、失竊物認
    領保管單2 紙、贓物認領保管單4 紙及現場、失竊物、機車
    、車牌照片共42幀等在卷，暨鋼剪1 把、鐵鎚1 把、壓力剪
    1 支、六角扳手組2 組、六角雙頭扳手1 支、扳手筒2 支、
    十字螺絲起子1 支及美工刀1 支等扣案，可資佐證。堪徵被
    告上揭不利於己之自白與事實相符，而得採為對其不利認定
    之依據。本案事證明確，被告之犯行洵堪認定。
二、查電信刀、鋼剪、鐵鎚、壓力剪、六角扳手組、六角雙頭扳
    手、十字螺絲起子及美工刀，均係客觀上足以對他人之生命
    、身體構成危險之兇器。核被告竊取鋼筋、鐵片、鐵條、鐵
    塊、鐵鍊（即上列事實(一)後段、(四)、(六)）之所為，係犯刑法
    第320 條第1 項之竊盜罪；被告分別持上開足堪供兇器使用
    之鋼剪等物，竊取車牌、鐵鍊、風管、煙管頭、銅線（即
    上列事實(一)前段、(二)、(三)及(五)）之所為，分別係犯刑法第32
    1 條第2 項、第1 項第3 款之攜帶兇器竊盜未遂罪及第321
    條第1 項第3 款之攜帶兇器竊盜罪。其所為先後多次上開竊
    盜、加重竊盜既遂及加重竊盜未遂犯行，時間緊接，且係犯
    基本構成要件相同之罪，顯係基於概括之犯意反覆而為，應
    依刑法第56條連續犯之規定，論以情節較重之攜帶兇器竊盜
    既遂罪，並依法加重其刑。被告如事實(二)至(六)所示之竊盜犯
    行，雖未據檢察官提起公訴，惟既與已起訴之事實(一)部分，
    具有連續犯之裁判上一罪關係，本院自得併予審酌。
三、原審對被告予以論罪、科刑，固非無見；惟查，原判決未及
    審究被告如事實(三)至(六)所示之竊盜犯行，尚有未合。檢察官
    提起上訴意旨指摘及此，為有理由，應由本院將原判決予以
    撤銷改判。爰審酌被告犯罪之動機、目的、手段、智識程度
    、所生損害及犯罪後之態度等一切情狀，量處如主文第2 項
    所示之刑
四、扣案之鋼剪1 把、鐵鎚1 把、壓力剪1 支、六角扳手組2 組
    、六角雙頭扳手1 支、扳手筒2 支、十字螺絲起子1 支及美
    工刀1 支，經被告否認為其所有，復查無證據足資證明係被
    告所有，亦非違禁物，爰不予宣告沒收；另被告所有供犯本
    案事實(一)前段所用之電信刀1 把，並未扣案，復查無證據證
    明該電信刀仍存在，亦不予宣告沒收，附此敘明。
據上論斷，應依刑事訴訟法第369 條第1 項前段、第364 條、第
299 條第1 項前段，刑法第56條、第321 條第1 項第3 款，判決
如主文。
本案經檢察官吳國南到庭執行職務
中　　華　　民　　國　　94　　年　　7 　　月　　5  　 日
　　　　　　　　　刑事第十八庭審判長法　官  陳春秋
　　　　　　　　　　　　　　　　    法　官  李英勇
　　　　　　　 　 　　　　　　　　　法　官  王麗莉
以上正本證明與原本無異。
不得上訴。
                                    書記官  蘇秋
中　　華　　民　　國　　94　　年　　7 　　月　　6 　　日
附錄：本案論罪科刑法條全文
中華民國刑法第321條第1項第3款
犯竊盜罪而有左列情形之一者，處六月以上、五年以下有期徒刑
：
三  攜帶兇器而犯之者。
